【裁判字號】    96,交聲,1891
【裁判日期】    970229
【裁判案由】    交管條例聲異
【裁判全文】
臺灣板橋地方法院交通事件裁定        96年度交聲字第1891號
原處分機關  交通部公路總局臺北區監理所
異  議  人
即受處分人  乙○○
上列異議人即受處分人因違反道路交通管理處罰條例事件，對於
交通部公路總局臺北區監理所於中華民國96年11月16日所為之處
分（原處分案號：北監自裁字第裁40-CO0000000號），聲明異議
，本院裁定如下：
    主  文
異議駁回。
    理  由
一、按汽車駕駛人，行經有燈光號誌管制之交岔路口闖紅燈者，
    處新臺幣（下同）一千八百元以上五千四百元以下罰鍰；又
    汽車駕駛人駕駛汽車違反道路交通管理處罰條例第53條規定
    者，除應依該條所規定之罰鍰處罰外，並予記違規點數三點
    ，道路交通管理處罰條例第53條第1 項、第63條第1 項第3
    款分別定有明文。
二、本件異議人即受處分人乙○○於民國96年10月14日晚上8 時
    57分許，駕駛車牌號碼4953-EM 號自用小客車，途經臺北縣
    三峽鎮○○路與國慶路設置有燈光號誌管制之交岔路口時，
    因闖紅燈（直行）而為臺北縣政府警察局三峽分局警備隊警
    員丙○○以受處分人駕駛汽車有違反道路交通管理處罰條例
    第53條第1 項規定之行為，當場製單舉發，受處分人當場拒
    絕簽收該舉發通知單，並由填單警員於單上載明「拒簽」字
    樣，依違反道路交通管理事件統一裁罰基準及處理細則第11
    條第1 項第1 款規定視為已收受，受處分人嗣後於應到案日
    期前提出陳述，經原處分機關函請舉發機關調查後，仍依道
    路交通管理處罰條例第53條第1 項、第63條第1 項第3 款（
    裁決書漏引第1 項第3 款，應予補正）及違反道路交通管理
    事件統一裁罰基準表之規定，於96年11月16日裁處受處分人
    罰鍰二千七百元，並記違規點數三點。
三、訊據受處分人乙○○固坦承有於上揭時、地駕駛汽車通過路
    口後為警攔停舉發闖紅燈之事實，惟辯稱：當時伊駕車行經
    學成路與國慶路口時，因遇紅燈而停等燈光號誌轉換，當綠
    燈時，與另一輛汽車一同行駛，均遭警察攔停，伊確無闖紅
    燈的情形云云。然查，臺北縣三峽鎮○○路與國慶路交岔路
    口設置有燈光號誌管制一節，亦為受處分人所肯認，又有該
    路口現場彩色照片九幀（附於警員丙○○提出之報告）在卷
    可稽，已可認定。又受處分人駕駛汽車於前揭時地違規紅燈
    直行而經警舉發闖紅燈等情，業據證人即製單舉發受處分人
    駕駛汽車違規行駛之警員丙○○於本院96年12月25日調查時
    ，以具結擔保其供述之真實性，並在負擔偽證罪之處罰心理
    下證稱：伊於96年10月14日晚上8 時57分許，係於臺北縣三
    峽鎮○○路與學成路交岔路口執行交通違規重點取締勤務，
    與另兩名警員目睹受處分人違規，受處分人是沿學成路由北
    往南方向行駛，到國慶路口時行向燈號是紅燈，應該停下，
    但其根本未停車仍直走學成路，並往伊執行方向駛來時，經
    員警攔下舉發，當場受處分人拒絕簽收舉發單，但伊有告知
    其權利事項，當時受處分人有說自己看到的燈號是綠燈並未
    闖紅燈，但依其所指的綠燈乃是國慶路行向的燈號等語。受
    處分人雖另以當時證人丙○○是背對其所在的方向正在填寫
    另件舉發單，所述並不實在，並強調該路口是三岔路口，兩
    邊是一起變綠燈的，其係在該處停等紅燈，俟綠燈後才行進
    云云置辯，但經本院傳喚實際負責攔停受處分人之員警甲○
    ○到場亦結證稱：伊於96年10月14日晚上8 時57分許與丙○
    ○一起在臺北縣三峽鎮○○路與國慶路口往南方向約20公尺
    處執行晚上8 時起至10時止之交通稽查勤務，目睹受處分人
    駕駛車牌號碼4953-EM 號自用小客車闖紅燈，並由伊將其攔
    停後，再由丙○○填單舉發，伊目睹該汽車通過路口停止線
    時，燈號是紅燈，當時燈光號誌正常，並無誤判情事，而受
    處分人沿學成路行向而來雖有前後兩個燈光號誌，但燈光變
    換是連動的，雖其中較遠的號誌自伊所在的位置無法通視，
    但伊是依據在可目睹該較近的燈光號誌紅燈時，受處分人於
    停頓一下後仍繼續前進闖紅燈，且經過伊所在之攔截點時，
    才將其攔下等語，並有經本院諭知證人丙○○提出、受處分
    人亦肯認所繪正確而無爭執之現場圖及彩色照片附卷可憑，
    此外受處分人復無舉出或聲請本院調查任何對其有利之證據
    ，以使本院對證人丙○○、甲○○所供述受處分人違規之行
    為產生任何合理之懷疑。受處分人雖以前開情詞為辯，然依
    前論述，顯難認為可採，本件事證明確，受處分人有上述違
    規行為，洵堪認定。
四、綜上所述，受處分人確有駕駛汽車在上開時地行經有燈光號
    誌管制之交岔路口闖紅燈之違規行為，從而原處分機關依道
    路交通管理處罰條例第53條第1 項、第63條第1 項第3 款、
    違反道路交通管理事件統一裁罰基準表之規定，裁處受處分
    人罰鍰二千七百元，並記違規點數三點，核無違誤，本件受
    處分人之異議為無理由，自應將其異議駁回。
據上論斷，應依道路交通案件處理辦法第19條，裁定如主文。
中    華    民    國    97    年    2     月    29    日
                  交通法庭    法  官  張江澤
以上正本證明與原本無異。
如不服本裁定，應於送達後5日內，向本院提出抗告狀。
                              書記官  林怡秀
中    華    民    國    97    年    2     月    29    日


司法院資訊處製作；財團法人民間司法改革基金會備份。
